# 请问支付给人力资源代理中介代缴的社保款属于什么现金流量

提问人：18086508379 时间：2019-06-03 20:21:32
个人观点：
1 、
中介代缴社保 10000 元——支付给职工以及为职工支付的现金流量服务费 400 元——支付其他与经营活动有关的现金
2 、
收到股东借款 200 万元，收到本公司某个员工借款 100 万元——收到其他与筹资有关
支付员工利息——支付其他与筹资有关的现金

回答人：chenyiwei
基本赞同，但中介代缴社保作为 “支付给职工以及为职工支付的现金‘的条件是：这些劳务人员符合会计上认定为本企业” 职工“的条件，详见《企业会计准则第 9 号——职工薪酬》及其应用指南。